---
title: "Relatorio 1va"
author: "Edivaldo Leitão"
date: "2023-01-06"
output: html_document
---

```{r setup, include=FALSE}
knitr::opts_chunk$set(echo = TRUE)
```

### Questão 1

A tabela a seguir apresenta dados estatísticos sobre os enterococcus das 
praias filtradas  a partir da cidade 'ILHA COMPRIDA', sendo a média entre os 
valores, a mediana que é o valor que fica exatamente na metade da amostra e Q1 e
Q3 que representam valores que delimitam a amostra em até 25% e 75% respectivamente,
além dos valores de máximo e mínimo, e desvio padrão para entender o valor de dispersão
da amostra.

```{r cars, echo=FALSE}
load("C:/Users/Win10/Documents/df.Rdata")
knitr::kable(df[,1:8])
```

### Questão 2

O gráfico de barras a seguir apresenta a quantidade de amostras de cada praia 
cidade de 'ILHA COMPRIDA' e mostra a proporção de cada barra em relação ao total
da amostra, de forma decrescente.

```{r pressure, echo=FALSE}
load("C:/Users/Win10/Documents/bar.Rdata")
bar
```

### Questão 3

O gráfico pizza a seguir mostra os mesmos dados do gráfico anterior, mas com uma 
visualização mais rápida de como se divide a amostra total.

```{r pie, echo=FALSE}
load("C:/Users/Win10/Documents/pie.Rdata")
pie
```




### Questão 4

O gráfico a seguir é um histograma que mostra a distribuição de frequência de 
cada praia, sendo o eixo Y a frequência e o eixo X a faixa de valor do enterococcus
para praia que estão representadas com cores diferentes.

```{r hist, echo=FALSE}
load("C:/Users/Win10/Documents/hist.Rdata")
hist
```



### Questão 5

O gráfico a seguir é um boxplot, que fornece informações sobre a distribuição da
amostra, representando os valores mínimo e máximo assim como os quartis Q1 e Q3,
além da mediana, de forma mais simples e rápida.


```{r box, echo=FALSE}
load("C:/Users/Win10/Documents/box.Rdata")
box
```